【裁判字號】    97,上易,1005
【裁判日期】    970709
【裁判案由】    竊盜
【裁判全文】
臺灣高等法院臺中分院刑事判決        97年度上易字第1005號
上  訴  人  臺灣臺中地方法院檢察署檢察官
被      告  乙○○
                      號
上列上訴人因被告竊盜案件，不服臺灣臺中地方法院97年度易字
第1153號中華民國97年4月17日第一審判決（起訴案號：臺灣臺
中地方法院檢察署97年度偵字第3283號），提起上訴，本院判決
如下：
    主  文
上訴駁回。
    事實及理由
一、本案經本院審理結果，認第一審判決認事用法及量刑均無不
    當，應予維持，並引用第一審判決書記載之事實、證據及理
    由（如附件）。
二、檢察官上訴意旨略以：（一）被告於民國（下同）93年9月
    間因竊盜案件，經原審法院判處有期徒刑1年2月確定，甫於
    95年3月14日執行完畢，現在犯本件竊盜案件，顯然被告並
    無悔改之心，原審判決僅量處被告拘役50日，應屬過輕，有
    違罪刑相當原則。（二）本件被害人於偵查中已證稱：當時
    大貨車底的置物箱有上鎖，那種鎖很容易被撬開，被告所稱
    置物箱未上鎖是不可能，因為車子伊每天都有在使用，如果
    沒有上鎖，裡面東西早就掉光光，置物箱內的電池線已經被
    剪斷，掉落在車子旁邊的鉗子，是被告遺留在現場，伊沒有
    那種鉗子等語；且此部分之證述，與現場目擊證人張宏昌於
    偵查中證述：現場遺留的鉗子，當警察到場處理時，就已經
    遺留在現場，、、、伊有聽到敲擊聲音，至少有4、5聲左右
    ，行竊當時只有被告1人等情，互為一致，應可以採信，原
    審就此部分未予調查，自難認妥適，請求撤銷原審判決，另
    為適法之判決云云。經查
（一）前開上訴意旨（二）所示之證據，係於偵訊中已存在，檢
      察官於審酌該項證據及本件其餘之證據後，對被告以刑法
      第320條第1項之普通竊盜罪提起公訴，原審亦依據檢察官
      所起訴之法條及證據，認定被告有罪在案；本件檢察官再
      持該理由提起上訴，顯有前後採證不一之情形。
（二）本件上訴意旨所指之鉗子1支，並未扣案，且被告否認竊
      盜時持有該鉗子，則本件縱有上訴意旨所指在現場發現鉗
      子1支之情形，亦無法直接認定係被告所有，而為供本件
      竊盜所用之物。
（三）本件被害人並未目睹失竊當時之情形，則其事後所為推斷
      之詞，尚難採為不利被告之認定；又證人張宏昌當日所聽
      到之敲擊聲，是否即由鉗子敲擊所致，尚屬不能證明。因
      此，前開被害人及證人之證詞，尚不足以認定本件被告實
      際犯案之手法為何？
（四）按竊盜罪之量刑，除應考量被告之前科外，尚應審酌被告
      犯案之手段，造成之危害及被害人所受之損失暨其他一切
      情狀。本件被告僅偷竊置放在被害人所有車下之工具箱，
      且該工具箱業由被害人領回（見警卷第19頁），本院審酌
      上情及被告之前科、犯罪之手段、方法、動機暨犯後態度
      等情狀，認原審量處被告拘役50日，尚稱允當，並無過輕
      之情形
三、綜上所述，檢察官之上訴為無理由，應駁回其上訴。
四、本件被告經合法傳喚，無正當理由未到庭，爰不待其陳述逕
    行判決，併予敘明。
據上論結，應依刑事訴訟法第368條、第371條、第373條，判決
如主文。
本案經檢察官甲○○到庭執行職務。
中    華    民    國    97    年    7    月     9     日
            刑事第十一庭  審判長法  官  陳  朱  貴
                                法  官  胡  文  傑
                                法  官  何  志  通
上列正本證明與原本無異。
不得上訴。
                                書記官  高  麗  淇
中    華    民    國    97    年    7    月     9     日


司法院資訊處製作；財團法人民間司法改革基金會備份。
